臺灣桃園地方法院民事判決　九十二年度訴字第二二六號
　　原　　　告　　乙○○
　　被　　　告　　甲○○
　　訴訟代理人　　呂理胡律師
　　複　代理人　　潘維成律師
　　參　加　人　　丁○○　　　.
　　　　　　　　　丙○○　　　.
右當事人間請求履行契約事件，本院於民國九十三年一月十五日辯論終結，判決如左
：
    主　　文
被告應將其所有坐落於桃園縣大園鄉○○○段溪洲子小段五八–一九地號土地、地目
：田、面積：一四三二平方公尺、應有部分六九九分之一六○；以及同上小段七○地
號土地、地目：田、面積：八七九平方公尺、應有部分八七九○○分之一七一○七，
移轉登記予原告。
原告其餘之訴駁回。
訴訟費用由被告負擔十分之九，餘由原告負擔。
參加訴訟費用由參加人負擔。
    事    實
甲、原告方面：
一、聲明：
    (一)被告應將其所有坐落於桃園縣大園鄉○○○段溪洲子小段五八–一九地號土地
      、地目：田、面積：一四三二平方公尺、應有部分一四三二○○分之三五八八
      五；以及同上小段七○地號土地、地目：田、面積：八七九平方公尺、應有部
      分八七九○○分之一七一○七，移轉登記予原告。
    (二)訴訟費用由被告負擔。
二、陳述：
    (一)原告與被告、參加人丁○○、丙○○等人係親兄弟，坐落於桃園縣大園鄉○○○段溪洲小段五八–一九、七○地號二筆土地（以下簡稱系爭土地），原為二
      造之先父陳阿松所有，於民國（下同）七十六年間，為節省遺贈稅，以買賣為
      原因，先利用第三人陳細妹名義將系爭土地信託登記於第三人陳細妹之名下後
      ，再輾轉登記於被告之名下，實則系爭土地為原告、被告、參加人所共有。於
      八十三年四月二十四日，兩造及參加人為解決先父陳阿松之遺產分割問題，遂
      訂立協議書，約定系爭二筆土地，原告共可分得一六○坪（即五二八、九二平
      方公尺），即是五八–一九地號土地可分得一○八、二五坪（即三五八、八五
      平方公尺，以此面積換算應有部分範圍為一四三二○○分之三五八八五）、七
      ○地號土地可分得五一、七五坪（即一七一、○七平方公尺，以此面積換算應
      有部分範圍為八七九○○分之一七一○七），因為系爭土地仍屬區域計劃內特
      定農業區農牧用地，依法不能分割只能辦理應有部分登記，然兩造及參加人均
      以口頭約定，於農地可辦理應有部分或分割登記時，被告即應將各人之應有部
      分移轉登記於各人名下，因而雙方於協議書第十條約定應將土地產權移轉之有
      關書件，交由訴外人游象信代書辦理移轉登記。因被告未依雙方簽訂之協議書
      履行，且經原告於九十一年八月十三日以存證信函催告，仍未履行，故依協議
      書之約定，提起本件訴訟。
    (二)對被告抗辯之陳述：
      因被告於八十四年間曾依據協議書內他項約定事項，起訴請求原告履行契約
        ，繫屬於鈞院八十四年度訴字第八二二號，被告於該事件審理時，即主張協
        議書內各項約定事項，並無應同時履行之約定；又被告現又依據協議書內第
        三條約定，起訴請求原告辦理建物所有權移轉登記及分割共有物，繫屬於鈞
        院九十一年度重訴字第五○○號，故被告抗辯本件協議書內各約定事項應同
        時履行之詞不足採信。
      依據協議書第七條第四項第一款約定，系爭七○及五八–一九地號二筆土地
        ，原告可取得登記應有部分面積為一六○坪（即五二八、九二平方公尺），
        而上開第三款又約定五八–一九地號面臨馬路寬度四分之一，且緊臨五八–
        三三地號土地向內延伸，計一○八、二五坪，歸原告使用。另上開第二款又
        約定各協議人使用面積不得超過其土地持分（應係應有部分之意義），足證
        協議書各協議人立約時已約定原告可得五八–一九地號土地面積一○八、二
        五坪（即三五八、八五平方公尺），而後以一六○坪減去一○八、二五坪，
        所得之五一、七五坪，即是原告就系爭之七○地號土地可取得之面積。
      因依八十九年一月二十六日修正前農業發展條例第三十條規定，每宗耕地不
        得分割及移轉共有，故在八十四年四月二十四日兩造簽立協議書時，依當時
        法令規定，本件之二筆農地既不得移轉共有，故原告當時是否具有自耕農身
        分，並非重要。
      系爭土地於七十六年間因法令規定不得移轉共有，故才借用被告名義將土地
        移轉予其名下，而八十四年四月二十四日之協議書，屬將土地重新另訂應有
        部分比率分配約定，故就系爭土地而言，並無標的不能給付之疑問；再而縱
        然當時有契約標的不能給付情形，亦因原告、被告及參加人間另已約定不能
        情形除去後為給付，依民法第二百四十六條第一項但書規定，本件協議書此
        部分仍為有效。
三、證據：提出系爭土地登記謄本二份、協議書影本一份、存證信函影本一份、地籍
    圖謄本影本一份為證，並聲請訊問證人游象信。
乙、被告方面：
一、聲明：原告之訴駁回；訴訟費用由原告負擔。
二、陳述：
    (一)系爭土地中，五八–一九地號及七○地號土地面積分別為一四三二平方公尺及
      八七九平方公尺，合計為二三一一平方公尺，換算等於六九九、○七坪，依協
      議書，原告可分得一六○坪，換算應有部分比例為○、二二八八，亦即原告就
      系爭土地之應有部分均應為萬分之二二八八，惟原告訴之聲明第一項針對五八
      –一九地號土地要求移轉應有部分為一四三二○○分之三五八八五（相當於萬
      分之二五○六），而七○地號土地則要求移轉應有部分八七九○○分之一七一
      ○七（相當於萬分之一九四六），原告就二筆地號土地要求移轉之應有部分為
      何不一致？為何五八–一九地號土地之應有部分較高？均有待原告說明。
    (二)關於原告主張：「協議書中第三款約定五八–一九地號面臨馬路寬度四分之一
      ，且緊臨五八–三三地號土地向內延伸，計一○八、二五坪，歸乙○○使用」
      部分，僅係關於土地之分管使用範圍約定，不代表原告可對五八–一九地號土
      地可要求較多的應有部分。且五八–一九地號土地之公告現值雖與七○地號土
      地之公告現值相同，然因五八–一九地號土地面臨大馬路，市價遠比七○地號
      土地為高，故原告就市價較高的土地要求較多的應有部分，顯無理由。
    (三)退一步言之，原告所據要求被告履行移轉土地應有部分義務係依據兩造與參加
      人於八十三年四月二十四日所簽立之協議書，該協議書除針對系爭地號土地加
      以規劃外，尚針對「龍潭鄉○○路十二號廠房（該廠房基地係原告本有應有部
      分四分之一，而後移轉登記於其子，被告之應有部分為四分之二，參加人丁○○之應有部分為四分之一，廠房則登記於原告名下）」加以協議分配，其中被
      告可分得四分之二，兩造並約定「地上物先隔間再分割，如不能分割時，則拆
      除地上物再分割：：」，然原告長久以來均拒絕將地上物隔間予被告使用，經
      被告聲請調解亦不成立，甚至原告於被告聲請調解後，率將前開地上物之應有
      部分四分之一移轉於其子即訴外人陳伯勳。因本件原告與被告所負之義務均基
      於同一契約之給付，而原告要求被告移轉系爭土地，其所負之義務卻不履行，
      故原告所為有違誠信原則，被告應有同時履行抗辯權之適用。
    (四)因協議書內之協議人除兩造外，尚有訴外人丁○○、丙○○二人，而系爭土地
      除原告可據此協議書要求分配土地外，訴外人丁○○、丙○○二人亦得據該協
      議書要求被告移轉分配土地（有關如何分配土地位置，則尚未達成共同之意見
      ），若被告受敗訴判決，則日後訴外人丁○○、丙○○二人如何依前開協議書
      所示應有部分比例要求被告移轉土地應有部分；且為了防止被告脫產，原告及
      訴外人得據此協議書要求設定新台幣（下同）一千萬元之抵押權（設定順序為
      ：第一順位丁○○、第二順位丙○○、第三順位乙○○）因而被告若敗訴直接
      將土地過戶予原告，會受到其他二人之責難、甚至於追償，且被告若受敗訴判
      決，則於相當程度將損害訴外人丁○○、丙○○二人之抵押權利益，故其等二
      係係有利害關係的第三人，因此聲請將本訴訟告知訴外人丁○○、丙○○二人
      。
    (五)系爭之五八–一九地號及七○地號土地，地目為田，依協議書簽立之時即八十
      三年四月二十四日，當時之農業發展條例第三十條規定：「每宗耕地不得分割
      及移轉為共有。」、土地法第三十條第一項規定：「私有農地所有權移轉，其
      承受人以能自耕為限，並不得移轉為共有。但依繼承而移轉者，得為共有」，
      則協議書就系爭之五八–十九、七○等地號土地應有部分移轉之協議，已違反
      當時之不得移轉為共有，以及非自耕農不能取得農地之法令規定，亦即所謂給
      付不能，依民法第七十一條、第二百四十六條第一項規定，以及最高法院八十
      七年度台上字第二七二四號、八十四年度台上字一五九二號判決意旨所示，上
      開就系爭土地所為之協議，自屬無效。又雖民法第二百四十六條第一項但書另
      有規定：「但其不能情形可除去，而當事人訂約時並預期於不能之情形除去後
      為給付者，其契約仍為有效。」，原告乙○○於九十二年十月九日言詞辯論期
      日訊問時雖陳述：「（關於農地之分配有無約定待法律許可後，再為分配？）
      有」，然其陳述主張之證據僅為「依照協議書我有持分之面積」，然而依協議
      書上並無隻字片語提及就農地之分配待法律許可後再為分配；而經隔離訊問之
      參加人丁○○卻稱：「（有關農地之分配有無約定等法令許可時再為移轉或分
      割？）無」；參加人丙○○就此問題則答稱：「我記不清楚了」，足見兩造及
      參加人對於當初農地之分配並無約定待法令許可後再為移轉或分割之約定，故
      本件自難有民法第二百四十六條第一項但書之適用。是以協議書就系爭二筆地
      號所為之協議，既屬無效，則原告依據協議書所為之本案請求，自失所附麗，
      其之請求難謂有理由。
三、證據：提出聲請調解狀影本一份及本院九十一年度壢簡調字第一○三號調解不成
    立證明書影本一份、桃園縣龍潭鄉○○○段二六五九建號建物登記謄本影本一份
    、協議書影本一份。
丙、參加人丁○○、丙○○方面：
一、聲明：請駁回原告之訴。
二、陳述：
    參加人丁○○部分：（參加人於九十二年七月三十一日言詞辯論時，陳明於九
      十二年七月十日言詞辯論時，因尚不了解參加的意義，所以關於陳述部分，以
      九十二年七月三十一日言詞辯論期日所述為準）：當初協議不能過戶、不能有
      應有部分，請原告開個價錢，看是我讓還是他讓，讓事情圓滿。
    參加人丙○○部分：先父在世的時候有交代，因為五八–一九地號土地不好處
      理，所以才登記在被告甲○○的名義下，而先父已不在世間，兄弟也已經失和
      ，所以請法院依法律規定來審慎處理；又五八–一九地號土地臨馬路，價值比
      較高，七○地號土地在比較後面，價值比較低，原告為何對價值比較高的要比
      較多，請法院公平審判。
丁、本院依被告之聲請對丁○○、丙○○二人告知訴訟，並依職權訊問原告、參加人
    、證人陳榮和及調閱本院九十一年度重訴字第五○○號民事卷宗、八十三年度訴
    字第七一一號民事卷宗、八十四年度訴字第八二二號民事卷宗。
    理    由
甲、程序方面：
    本件原告起訴時，係以甲○○為被告，於訴訟中，被告聲請將訴訟告知因自己敗
    訴而有法律上利害關係之第三人丁○○、丙○○二人，經本院告知訴訟後，丁○○、丙○○二人於九十二年七月七日本院言詞辯論期日為輔助被告，而為參加，
    經核與民事訴訟法第五十八條第一項之規定並無不合，應予准許。
乙、得心證之理由：
一、本件原告起訴主張：原告與被告、參加人等人於八十三年四月二十四日，訂立協
    議書，約定系爭二筆土地，原告共可分得一六○坪（相當於五二八、九二平方公
    尺），即是五八–一九地號土地可分得一○八、二五坪（相當於三五八、八五平
    方公尺，以此面積換算應有部分範圍為一四三二○○分之三五八八五）、七○地
    號土地可分得五一、七五坪（相當於一七一、○七平方公尺，以此面積換算應有
    部分範圍為八七九○○分之一七一○七），因為系爭土地仍屬區域計劃內特定農
    業區農牧用地，依法不能分割只能辦理應有部分登記，然兩造及參加人均以口頭
    約定，於農地可辦理應有部分或分割登記時，被告即應將各人之應有部分移轉登
    記於各人名下，因被告未依雙方簽訂之協議書履行，且經原告於九十一年八月十
    三日以存證信函催告，仍未履行，故依協議書之約定，提起本件訴訟。被告則以
    ：原告就二筆地號土地要求移轉之應有部分為何不一致？為何五八–一九地號土
    地之應有部分較高？均有待原告說明；而五八–一九地號土地之公告現值雖與七
    ○地號土地之公告現值相同，然因五八–一九地號土地面臨大馬路，市價遠比七
    ○地號土地為高，故原告就市價較高的土地要求較多的應有部分，顯無理由；因
    協議書內另有其他之約定內容，故原告所為有違誠信原則，被告應有同時履行抗
    辯權之適用；協議書內關於系爭土地之約定，違反當時之農業發展條例第三十條
    、土地法第三十條第一項規定，依民法第七十一條、第二百四十六條第一項規定
    ，上開就系爭土地所為之協議，自屬無效，則原告依據協議書所為之本案請求，
    自失所附麗，其之請求難謂有理由等語置辯。參加人丁○○則以：當初協議不能
    過戶、不能有應有部分，請原告開個價錢，看是我讓還是他讓，讓事情圓滿等語
    置辯。參加人丙○○則以：先父在世的時候有交代，因為五八–一九地號土地不
    好處理，所以才登記在被告甲○○的名義下，而先父已不在世間，兄弟也已經失
    和，所以請法院依法律規定來審慎處理；又五八–一九地號土地臨馬路，價值比
    較高，七○地號土地在比較後面，價值比較低，原告為何對價值比較高的要比較
    多，請法院公平審判等語置辯。
二、兩造不爭執事項：
    兩造確於八十三年四月二十四日訂立協議書，而於協議書第七條第四項第一款約
    定：系爭之七○及五八–一九地號二筆土地，原告、被告及參加人丙○○之應有
    部分（於協議書內係記載持分）面積各為一六○坪、參加人丁○○應有部分之面
    積為二一九坪；於第二款約定：本筆土地雖登記為甲○○，但為上開協議人所共
    同持有，各協議人使用上開土地不得超過其持分之面積；於第三款約定：五八–
    一九地號計四三三坪，面臨馬路全部寬度四分之一為準向內延伸，且緊臨五八–
    三三地號計一○八、二五坪，歸乙○○使用；於第四款約定：七○及五八–一九
    地號土地各以新台幣一千萬元設定抵押權予丁○○、丙○○及陳貴華，設定順序
    經抽籤決定為第一順位丁○○、第二順位丙○○、第三順位乙○○等情，為兩造
    所不爭執，並有原告提出為被告及參加人所不爭執之協議書一份在卷可稽，自堪
    信為真實。
三、茲本件應審究之爭點為(一)協議書內關於系爭土地應有部分之約定是否有效？(二)若
　　前開約定為有效，則原告得訴請請被告移轉登記之應有部分為何？(三)被告能否主
    張同時履行抗辯權？茲分述如下：
    (一)協議書內關於系爭土地應有部分之約定是否有效？
      農業發展條例第三十條固曾規定：「每宗耕地不得分割及移轉為共有」（此
        規定於八十九年一月二十六日修正公布時變更，刪除此規定）；土地法第三
        十條亦曾規定：「私有農地所權之移轉，其承受人以能自耕者為限，並不得
        移轉為共有。但因繼承而移轉者，得為共有。違反前項規定者，其所有權之
        移轉無效。」（此規定亦於八十九年一月二十六日修正公布時刪除），惟民
        法第二百四十六條第一項亦規定：「以不能之給付為契約標的者，其契約為
        無效。但其不能情形可以除去，而當事人訂約時並預期於不能之情形除去後
        為給付者，其契約仍為有效。」。
      而本件兩造協議書訂立時間為八十三年四月二十四日，當時施行之農業發展
        條例第三十條、土地法第三十條之規定亦均適用，惟本件所應審究者為兩造
        間於協議書內對於系爭土地應有部分之移轉部分，有無民法第二百四十六條
        但書（但其不能情形可以除去，而當事人訂約時並預期於不能之情形除去後
        為給付者，其契約仍為有）之適用？
      對此，原告主張於協議書內雖無此記載，惟兩造於口頭上確有此約定，而被
        告及參加人則均否認，均以：兩造間並無此約定等語抗辯。經核以：
　　　　1.撰寫本件協議書之證人陳榮和證述：「（關於農地的分配除協議書之記載
　　　　　外，有無其他協議？）第七點第四項的第二款，當初為這點討論很久，因
　　　　　為當時農地不能自由買賣，所以原告有說被告甲○○不登記給我怎麼辦？
　　　　　」（請見本院九十三年一月十五日言詞辯論筆錄第四頁）；又兩造於協議
　　　　　書第七條第四項第二款約定：「本筆土地（即係爭土地）雖登記為甲○○
　　　　　，但為上開協議人所共同持有，各協議人使用上開土地不得超過其持分之
　　　　　面積」；又上開第四項第四款亦約定：「七○及五八–一九地號土地各以
　　　　　新台幣一千萬元設定抵押權予丁○○、丙○○及陳貴華，設定順序經抽籤
　　　　　決定為第一順位丁○○、第二順位丙○○、第三順位乙○○」等情，業據
　　　　　協議書內記載明確，亦足見兩造及參加人對於系爭土地屬農地，當時雖登
　　　　　記於被告甲○○名義，惟因法律規定而無法移轉登記予原告或參加人之事
　　　　　實，於訂定協議書時，已考慮在內。
        2.兩造及參加人於協議書第十條約定應於八十三年四月三十日以前，將土地
　　      產權移轉之有關書件，交由訴外人游象信代書辦理各項不動產物權或產權
      　　分配事宜之事實，業據協議書第十條內記載明確，足見證人游象信與本件
      　　協議書之關係匪淺。而證人游象信亦到庭證稱：「（究竟在協議書簽訂時
      　　，兩造除了協議書的內容外，還有無其他約定？）七十號、五十八–十九
      　　號口頭上約定可以辦時再辦給他們，因當時農地不能辦分割及持分登記」
      　　（請見本院九十二年十二月十一日言詞辯論筆錄第五頁）；證人陳榮和亦
      　　證述證人游象信當時確時有在場等語（請見本院九十三年一月十五日言詞
      　　辯論筆錄第五頁），再核以證人游象信與兩造及參加人均熟識，且協議書
      　　第十條亦約定由證人游象信辦理相關之事項等情，認證人游象信應無偏袒
      　　原告之必要，故其前開證述，應可採信，是以，原告此部分主張，堪信為
      　　真實。
      　3.從而，本件兩造及參加人於協議書內關於系爭土地應有部分移轉登記之約
      　　定，應有民法第二百四十六條第一項但書之適用，是以被告抗辯：協議書
      　　就系爭二筆地號所為之協議，應屬無效云云，尚非可採。又農業發展條例
      　　第三十條、土地法第三十條之規定，均於八十九年一月二十六日修正公布
      　　時刪除，是以系爭土地之地目雖均為田，惟原告依協議書及兩造之口頭約
      　　定，訴請被告將屬原告所有之應有部分移轉登記予原告共有，即無違反法
      　　律強制規定之情形。
    (二)原告得訴請請被告移轉登記之應有部分為何？
      對此原告主張依據協議書第七條第四項第一款約定，系爭七○及五八–一九
        地號二筆土地，原告可取得登記應有部分面積為一六○坪（即五二八、九二
        平方公尺），而上開第四項第三款又約定五八–一九地號面臨馬路寬度四分
        之一，且緊臨五八–三三地號土地向內延伸，計一○八、二五坪，歸原告使
        用；另上開第四項第二款又約定各協議人使用面積不得超過其土地持分，足
        證協議書各協議人立約時已約定原告可得五八–一九地號土地面積一○八、
        二五坪（即三五八、八五平方公尺），而後以一六○坪減去一○八、二五坪
        ，所得之五一、七五坪，即是原告就系爭之七○地號土地可取得之面積。而
        被告則抗辯：依協議書，原告可分得一六○坪，換算應有部分比例為○、二
        二八八，亦即原告就系爭土地之應有部分均應為萬分之二二八八，且協議書
        第四項第三款之約定，僅係關於土地之分管使用範圍約定，不代表原告可對
        五八–一九地號土地可要求較多的應有部分等語。
      依兩造不爭執之協議書第七條第四項第一款約定，系爭七○及五八–一九地
        號二筆土地，原告、被告及參加人丙○○之應有部分面積各為一六○坪、參
        加人丁○○應有部分之面積為二一九坪，足見該款係就各共有人之應有部分
        為分配，且對系爭二筆土地均採同樣之比例分例，因而經計算結果，原告就
        系爭土地之各應有部分應係六九九分之一六○（即以各共有人分得之坪數總
        和為分母，以受分配人之分得坪數為分子，而前開比例經換算為小數結果為
        ○、二二八八九八）；原告雖主張依協議書第七條第四項第二款、第三款之
        約定，其就五八–一九地號可分得土地面積為一○八、二五坪（即三五八、
        八五平方公尺），而後以一六○坪減去一○八、二五坪，所得之五一、七五
        坪，即是其就系爭之七○地號土地可分得之面積云云，為原告此部分主張與
        前開協議書內之記載明顯未合，故被告抗辯：協議書第四項第三款之約定，
        僅係關於土地之分管使用範圍約定，不代表原告可對五八–一九地號土地可
        要求較多的應有部分等語，即屬可採。
      綜上所述，原告就系爭之五八–一九地號土地訴請被告移轉之應有部分比例
        為一四三二○○分之三五八八五，經換算為小數結果為○、二五○五九四，
        逾越其所得訴請移轉之比例○、二二八八九八有○、○九四七六七之多，故
        此部分之比例自應於前述之六九九分之一六○（換算為分數結果即為○、二
        二八八九八）範圍內為準，逾此範圍之部分則不應准許；另七○地號土地部
        分，原告訴請被告移轉之應有部分比例為八七九○○分之一七一○七，經換
        算為小數結果為○、一九四六一九，未逾前述之○、二二八八九八範圍，故
        原告此範圍內之請求為有理由。
    (三)被告能否主張同時履行抗辯？
　　　民法第二百六十四條固規定：「因契約互負債務者，於他方當事人未為對待
　　　　給付前，得拒絕自己之給付。但自己有先為給付之義務者，不在此限。他方
　　　　當事人已為部分之給付時，依其情形，如拒絕自己之給付有違背誠實及信用
　　　　方法者，不得拒絕自己之給付。」，惟所謂同時履行之抗辯，乃係基於雙務
　　　　契約而發生，倘雙方之債務，非本於同一之雙務契約而發生，縱令雙方債務
　　　　在事實上有密切之關係，或雙方之債務雖因同一之雙務契約而發生，然其一
　　　　方之給付，與他方之給付，並非立於互為對待給付之關係者，均不能發生同
　　　　時履行之抗辯（最高法院五十九年度台上字第八五○號判例意旨參照）。
      本件被告雖抗辯：因協議書除針對系爭地號土地加以規劃外，尚針對「龍潭
        鄉○○路十二號廠房（該廠房基地係原告本有應有部分四分之一，而後移轉
        登記於其子，被告之應有部分為四分之二，參加人丁○○之應有部分為四分
        之一，廠房則登記於原告名下）」加以協議分配，其中被告可分得四分之二
        ，兩造並約定「地上物先隔間再分割，如不能分割時，則拆除地上物再分割
        ：：」，然原告長久以來均拒絕將地上物隔間予被告使用，經被告聲請調解
        亦不成立，甚至原告於被告聲請調解後，率將前開地上物之應有部分四分之
        一移轉於其子即訴外人陳伯勳。因本件原告與被告所負之義務均基於同一契
        約之給付，而原告要求被告移轉系爭土地，其所負之義務卻不履行，故原告
        所為有違誠信原則，被告應有同時履行抗辯權之適用云云，惟因前開法律之
        規定未合，故被告此部分抗辯，不足採信。
四、從而，原告依協議書之契約關係，請求被告應將其所有坐落於桃園縣大園鄉○○○段溪洲子小段五八–一九地號土地、地目：田、面積：一四三二平方公尺、應
    有部分六九九分之一六○；以及同上小段七○地號土地、地目：田、面積：八七
    九平方公尺、應有部分八七九○○分之一七一○七，移轉登記予原告，為有理由
    ，應予准許，逾此範圍之請求，則無理由，應予駁回。
丙、據上論結，本件原告之訴為一部有理由、一部無理由，依民事訴訟法第七十九條
    、第八十六條第一項，判決如主文。
中　　　華　　　民　　　國　　九十三　　年　　　一　　　月　　三十　　日
                                臺灣桃園地方法院民事第二庭
~B法　　　官　邱瑞祥
右為正本係照原本作成
如對本判決上訴，須於判決送達後廿日內向本院提出上訴狀
中　　　華　　　民　　　國　　九十三　　年　　　一　　　月　　三十　　日
~B法院書記官　吳玉金
